臺灣高等法院刑事裁定
111年度抗字第198號
抗   告   人  
即再審聲請人  吳衍璊


上列抗告人即再審聲請人因聲請再審案件，不服臺灣新北地方法
院110年度聲再字第94號，中華民國110年12月9日所為之裁定，
提起抗告，本院裁定如下：
    主  文
抗告駁回。                                              
    理  由
一、原裁定意旨略以：本件抗告人即再審聲請人吳衍璊（下稱抗
    告人）於書狀中所述內容無從確認其聲請再審之案件為何，
    經原審法院裁定命補正後，抗告人補正最高法院102年度台
    上字第3701號、本院102年度上訴字第1101號、原審法院101
     年度訴字第806號等判決之影本到院（即抗告人涉犯毒品危
    害防制條例案件之歷審判決），足認抗告人係就上開案件聲
    請再審甚明。而抗告人上開違反毒品危害防制條例案件經原
    審法院判刑後，抗告人不服提起上訴，經本院以102年度上
    訴字第1101號判決，部分撤銷原判決及部分駁回上訴，抗告
    人不服再提起上訴，經最高法院認其上訴違背法律上之程式
    ，以102年度台上字第3701號判決駁回上訴確定，此有前述
    刑事判決、本院被告前案紀錄表在卷可稽。是抗告人欲對前
    述案件聲請再審，應以第二審確定判決為對象，而向最後為
    實體審判認定之本院聲請，方屬適法。本件抗告人誤向無管
    轄權之原審法院聲請再審，其聲請程序顯屬違背規定，且無
    從補正，自應予駁回等語。
二、抗告意旨詳如附件「聲請抗告理由狀」所載。
三、按聲請再審，由判決之原審法院管轄，刑事訴訟法第426條
    第1項定有明文；又按再審係為原確定判決認定事實錯誤而
    設之救濟程序，是聲請再審之對象應為確定之實體判決。倘
    第一審判決曾經上訴之程序加以救濟，嗣於上訴審就事實已
    為實質審判認定而告確定，則應以該第二審確定判決為聲請
    再審之對象，並向該第二審法院提出。此項得否作為聲請再
    審之客體，以及再審之聲請是否具備合法條件，受理再審之
    聲請法院，應先加審查，若其聲請再審之程序違背規定時，
    即應以其聲請不合法，依刑事訴訟法第433條規定，裁定駁
    回之，必再審之客體無誤，且聲請合法，始能進而審究其再
    審有無理由。
四、經查，抗告人前因違反毒品危害防制條例案件，經原審法院
    以101年度訴字第806號判決分別處有期徒刑15年6月（2罪，
    罪名為販賣第一級毒品罪）、1年4月（罪名為轉讓第一級毒
    品罪），應執行有期徒刑18年；抗告人不服提起上訴，經本
    院以102年度上訴字第1101號判決，撤銷原判決關於販賣第
    一級毒品罪（2罪）及定執行刑部分，改依幫助施用第一級
    毒品罪（2罪）論處，判處有期徒刑1年4月（2罪），另駁回
    關於轉讓第一級毒品罪部分之上訴，定應執行有期徒刑3年6
    月；抗告人不服再提起上訴，經最高法院認其上訴違背法律
    上之程式，以102年度台上字第3701號判決駁回上訴確定，
    有本院被告前案紀錄表、前開判決在卷可稽，是抗告人所犯
    上開案件之最後事實審法院為本院（102年度上訴字第1101
    號確定判決），依前開說明，本件再審之聲請對象既為本院
    判決，抗告人誤向原審法院聲請再審，於法自有未合，且屬
    不可補正之欠缺。原裁定以抗告人聲請再審之程序違背規定
    ，予以駁回，經核並無違誤，抗告人提起抗告，為無理由，
    應予駁回。又抗告人於原審所提再審之訴書狀中，主張聲請
    再審對象包含本院110年度刑補字第9號刑事補償決定書，惟
    聲請再審之對象應為確定之實體判決，已如前述，抗告人依
    法不得對本院110年度刑補字第9號刑事補償決定書聲請再審
    ，此部分同屬聲請程序顯有欠缺，且無從補正，原審雖未敘
    明此部分，惟對裁定結果不生影響，並不構成撤銷之原因，
    併此敘明。
五、據上論斷，應依刑事訴訟法第412條，裁定如主文。
中　　華　　民　　國　　111 　年　　2 　　月　　10　　日
                  刑事第十六庭  審判長法　官  劉嶽承
                                      法　官  王耀興
                                      法　官  古瑞君
以上正本證明與原本無異。
如不服本裁定，應於收受送達後五日內向本院提出抗告狀。
                                      書記官  林君縈
中　　華　　民　　國　　111 　年　　2 　　月　　10　　日
附件：聲請抗告理由狀